# 一个销售模式的问题

提问人：西楼看月 时间：2013-03-27 11:53:34
甲公司销售产品给乙公司，乙公司只付给甲公司一部分款，剩下的款由某第三方支付给甲公司，第三方机构分期收回乙公司的欠款，这种经营方式属于什么？对甲公司有什么风险？ 求高人解答

回答人：chenyiwei
可能属于保理业务？关键是甲公司所承担的坏帐损失（来源于客户乙公司的信用风险）是否已经转由第三方机构承担，以及甲公司所承担的信用风险水平是放大、缩小还是无变化。这个问题的判断可能影响甲公司的收入确认时点。

回答人：chenyiwei
回复 西楼看月 的帖子
1 、如果甲公司把对乙公司的应收帐款转让给第三方机构的，则要考虑是否为附追索权的转让。
2 、要关注甲公司为了该笔应收款是否向第三方机构提供了担保，如承诺在出现某些情况时反转让该笔应收款项，或者是否承诺以回购标的货物等方式部分承担信用风险损失等。这类问题在实务中很复杂，涉及大量主观判断，如果没有具体案例，很难进一步详细分析。

提问人：山野孤鹜 时间：2013-03-27 22:11:54
回复 chenyiwei 的帖子
是否应该看第三方参与此项交易是否与甲公司有关。比如，仅仅是乙公司与第三方协议，第三方为其代为向甲公司付款，也就是仅仅是乙公司的一项融资行为，甲公司也就不承担什么风险？

回答人：chenyiwei
有这种可能，但原理是一样的，即考虑甲公司面临的信用风险特征与未引入该第三方时相比，是否发生了实质性的变化。

提问人：ycwl 时间：2013-03-28 16:44:33
回复 chenyiwei 的帖子
如果富有无追索权，则，借：银行 贷：其他应付款 -第三方
不附有，则，借：银行 贷：应收 对吗

回答人：chenyiwei
不能简单地根据有无追索权确定会计处理的模式，而是应当基于风险和报酬转移和承担的实质判断。参照解释 5 号第三条。